【裁判字號】    98,簡上,377
【裁判日期】    990119
【裁判案由】    偽造文書等
【裁判全文】
臺灣臺南地方法院刑事判決             98年度簡上字第377號
上  訴  人  戊○○○
即  被  告
上列上訴人因被告偽造文書等案件，不服本院98年度簡字第2359
號中華民國98年11月6日第一審判決（聲請簡易判決處刑書案號
：98年度調偵字第692、701號），提起上訴，被告就被訴事實為
有罪之陳述，本院管轄之第二審合議庭裁定進行簡式審判程序，
判決如下：
    主      文
上訴駁回。
戊○○○緩刑參年。
    事實及理由
一、按本案上訴人即被告戊○○○所犯為死刑、無期徒刑、最輕
    本刑3年以上有期徒刑以外之罪，亦非屬高等法院管轄之第
    一審案件，其於本院審理中，就被訴事實為有罪之陳述，經
    告知簡式審判程序之旨，並聽取檢察官及被告之意見後，本
    院合議庭依刑事訴訟法第273條之1第1項裁定進行簡式審判
    程序，是本案之證據調查，依同法第273條之2規定，不受同
    法第159條第1項、第161條之2、第161條之3、第163條之1，
    及第164條至第170條所規定證據能力認定及調查方式之限制
    ，合先敘明。
二、本案經本院審理結果，認第一審判決對被告戊○○○論以刑
    法第216條、第210條之行使偽造私文書罪及同法第339條第3
    項、第1項之詐欺取財未遂罪。又被告利用不知情之刻印店
    人員偽刻「丁○○」及「丙○○」之印章各一枚，又利用不
    知情之員工偽造被害人己○○、丙○○、乙○○及丁○○之
    簽名，均為間接正犯。被告偽造己○○、乙○○、丙○○及
    林昭明印章、印文、簽名及指印部分，為偽造私文書之階段
    行為，不另論罪。而偽造私文書之低度行為，均應為行使偽
    造私文書之高度行為所吸收，應論以行使偽造私文書罪。而
    被告以一行使4張偽造契約書之行為，同時觸犯行使偽造私
    文書罪及詐欺取財未遂罪，為想像競合犯，應依刑法第55條
    之規定，從一重之行使偽造私文書罪論，而量處有期徒刑4
    月，並諭知易科罰金之折算標準，暨諭知偽造之「丁○○」
    及「丙○○」之印章各1枚，及如附表所示數量之偽造「己○○」、「乙○○」、「丙○○」及「丁○○」之簽名、指
    印及印文均沒收，其認事用法及量刑均無不當，應予維持，
    並引用第一審刑事簡易判決書記載之事實、證據及理由（如
    附件）。
三、上訴人即被告上訴意旨雖以：當初是因貪小便宜，想把百變
    女郎運動吧PUB店的價格抬高，才偽造契約，事後伊深感自
    責，每日懺悔，除與告訴人達成調解外，並積極參與義工活
    動，然原審判處被告應執行有期徒刑4月，實屬過重，請求
    從輕量刑等語。然按關於刑之量定，係實體法上賦予法院得
    為自由裁量之事項，倘其未有逾越法律所規定之範圍，除顯
    有失出失入等科罰與罪責不相當之情形外，應予尊重，不得
    任意加以指摘。經查，本件原審量刑之酌科，係審酌被告為
    素行尚可，因一時貪念，即偽造如附表所示之4份契約書持
    以向被害人甲○○詐騙以提高盤讓金額，惡性不輕，惟其詐
    騙行為已遭被害人發現而未遂，且已與被害人甲○○、乙○○及丙○○達成民事和解，被害人甲○○、乙○○及丙○○
    亦已於民國98年5月21日以書面表示對被告不為追究之意，
    另其已於犯後坦承犯行，態度良好等一切情狀，而為謹慎之
    裁量，並無違法或顯然失出失入，亦無何科罰與罪責不相當
    之瑕疵可指。是被告上訴意旨指摘原審法院量刑過重，難認
    為有理由，應予駁回。
四、末查，被告前於83年間，固曾因竊盜案件，受有期徒刑以上
    刑之宣告，然於84年5月6日受有期徒刑之執行完畢後，5年
    以內均未曾因故意犯罪受有期徒刑以上刑之宣告，有臺灣高
    等法院被告前案紀錄表可稽，其因一時失慮，致罹刑章，犯
    後均坦承犯行，態度良好，且業與告訴人等達成和解，有臺
    北縣永和市調解委員會調解書1份在卷可稽（本院卷第10、1
    1頁），應認其上開所為，已得告訴人諒解，不再追究；並
    積極義工活動，此亦有被告提出之桃園縣員樹林國民小學感
    謝狀1份存卷可參（本院卷第12頁），本院審酌上開各情，
    認被告歷此偵、審程序及刑之宣告之教訓，當已知所警惕，
    信無再犯之虞，因認前開刑之宣告，以暫不執行為適當，爰
    併依刑法第74條第1項第2款之規定，併予宣告緩刑3年，以
    啟自新。
據上論斷，應依刑事訴訟法第455條之1第1項、第3項、第273條
之1、第368條、第373條，刑法第74條第1項第2款，判決如主文
。
本案經檢察官庚○○到庭執行職務
中    華    民    國    99    年    1     月    19    日
                  刑事第七庭  審判長法  官  鄧希賢
                                    法  官  朱中和
                                    法  官  田幸艷
以上正本證明與原本無異。
不得上訴。
                                    書記官  莊文茹
中    華    民    國    99    年    1     月    19    日
附錄本案論罪科刑法條：
中華民國刑法第216條（行使偽造變造或登載不實之文書罪）
行使第210條至第215條之文書者，依偽造、變造文書或登載不實
事項或使登載不實事項之規定處斷。
中華民國刑法第210條（偽造變造私文書罪）
偽造、變造私文書，足以生損害於公眾或他人者，處5年以下
有期徒刑。
中華民國刑法第339條（普通詐欺罪）
意圖為自己或第三人不法之所有，以詐術使人將本人或第三人之
物交付者，處5年以下有期徒刑、拘役或科或併科1千元以下罰金
。
以前項方法得財產上不法之利益或使第三人得之者，亦同。
前二項之未遂犯罰之。
附表：
┌─┬─────┬──────┬────┬──────────┬───────┐
│編│偽造之契約│契約所載時間│被害人  │應沒收之物          │備註          │
│號│          │            │        │                    │              │
├─┼─────┼──────┼────┼──────────┼───────┤
│一│營業讓渡契│97年5月20日 │己○○、│(1)偽造己○○簽名及指│98年度他字第  │
│  │約書      │            │丙○○  │  印各三枚。        │118號卷告證一 │
│  │          │            │        │(2)偽造丙○○簽名及指│              │
│  │          │            │        │  印各三枚。        │              │
├─┼─────┼──────┼────┼──────────┼───────┤
│二│合夥契約書│97年5月20日 │乙○○、│(1)乙○○簽名二枚、指│98年度他字第  │
│  │          │            │丙○○、│  印三枚。          │118號卷告證二 │
│  │          │            │丁○○  │(2)丙○○簽名二枚、指│              │
│  │          │            │        │  印二枚、印文三枚。│              │
│  │          │            │        │(3)丁○○簽名二枚、指│              │
│  │          │            │        │  印三枚、印文五枚。│              │
├─┼─────┼──────┼────┼──────────┼───────┤
│三│退夥契約書│97年7月8日  │乙○○、│(1)乙○○簽名及指印各│98年度他字第  │
│  │          │            │丙○○、│  二枚              │118號卷告證三 │
│  │          │            │丁○○  │(2)丙○○簽名三枚、指│              │
│  │          │            │        │  印三枚、印文四枚；│              │
│  │          │            │        │(3)丁○○簽名二枚、指│              │
│  │          │            │        │  印二枚、印文六枚。│              │
├─┼─────┼──────┼────┼──────────┼───────┤
│四│合夥契約書│97年7月8日  │乙○○、│(1)乙○○簽名二枚、指│98年度他字第  │
│  │          │            │丁○○  │  印三枚            │118號卷告證四 │
│  │          │            │        │(2)丁○○簽名二枚、指│              │
│  │          │            │        │印三枚、印文四枚。  │              │
└─┴─────┴──────┴────┴──────────┴───────┘


司法院資訊處製作；財團法人民間司法改革基金會備份。
